【裁判字號】    98,聲,3774
【裁判日期】    980821
【裁判案由】    聲請具保停止羈押
【裁判全文】
臺灣臺中地方法院刑事裁定              98年度聲字第3774號
聲  請人即
選任辯護人  乙○○  律師
被      告  甲○○
                    （現羈押於臺灣臺中看守所）
上列聲請人因被告違反槍砲彈藥刀械管制條例案件，聲請具保停
止羈押，本院裁定如下：
    主  文
聲請駁回。
    理  由
一、聲請意旨略以：被告甲○○遭查獲之槍枝及子彈數量固然非
    少，然上開槍彈均係由真實姓名、年籍不詳綽號「阿林仔」
    之成年男子所交付，是當尚未逕可認被告槍枝來源眾多。再
    者，系爭槍彈已為警扣案，且於檢察官偵查中亦無法證明被
    告持有上開槍彈期間有用以從事任何不法犯行。足見，被告
    應為單純受託寄藏槍枝及子彈，而其對社會治安是否造成甚
    大之潛在危害，似值再慮。本案犯罪事實固屬最輕本刑5 年
    以上有期徒刑之重罪，然被告犯後勇於認錯，坦承犯行，充
    分配合案件之司法偵審程序，本案亦將於近日進行審理。是
    從羈押係為確保審理程序順利進行一節以觀，實已無再藉由
    羈押此種最嚴厲之強制處分手段來確保審理程序順利進行之
    必要。為此，聲請具保停止羈押云云。
二、經查：
  (一)被告甲○○前經本院訊問後認為涉犯槍砲彈藥刀械管制條例
    第7 條第4 項之未經許可，寄藏手槍罪、同法第8 條第4 項
    之未經許可，寄藏其他可發射子彈具殺傷力之改造手槍罪及
    同法第12條第4 項之寄藏子彈罪嫌疑重大，並有刑事訴訟法
    第101 條第1 項第3 款之羈押原因，並有羈押之必要，於民
    國98年7 月15日執行羈押。
  (二)又被告於98年4 月22日警詢時供稱：有時會說「資料」或
    說「車子」代表槍枝。…美製P89 型制式手槍1 支（含彈匣
    ）、92型貝瑞塔手槍1 支（含彈匣）、制式子彈19顆等物，
    是我朋友綽號「小K 」男子寄放在我這邊的。…98年4 月13
    日21時許，在臺北市○○○路的一家汽車旅館房間內交給我
    的云云（見警卷(一)4 、6 、7 頁）；復於同日檢察官訊問時
    供稱：上禮拜一（即4 月13日）晚上9 點過後，「小K 」拿
    到臺北市○○○路上的凱薩汽車旅館，拿了這2 把手槍及子
    彈給我，他說先放在我那邊云云（見偵卷(一)13頁）；於98
    年4 月24日警詢時供稱：我剛好住在臺北市汽車旅館，小K
    才暫時寄放在我這裡4 支槍云云（見警卷5 頁）；復於同日
    檢察官訊問時供稱：上禮拜「小K 」把4 支槍寄在我這裡，
    放在臺北林森北路的汽車旅館云云（見偵卷(一)70頁）；於
    98年6 月26日於偵訊時供稱：這些槍彈是在1 年多前，97年
    過完年後沒多久，綽號「阿林仔」拿來寄放給我的，在沙田
    路的樣子，將整包槍彈拿給我，我就藏在水塔底下，另外2
    把想說去臺中市買W40 來保養，所以放在車上云云（見偵卷
    (一)60頁）；被告於本院準備程序供稱：（槍彈來源到底是
    綽號小K 的廖偉銘還是「阿林仔」？）阿林仔。（受寄藏的
    時間為98年4 月間還是97年農曆過完年？）97年農曆過完年
    云云。綜合被告上開警詢、偵訊及本院準備程序之供述，足
    認其對取得槍彈時間、來源及數量等情所述不一。參酌附表
    一至九所示通訊監察譯文，可知附表二所示之通話，係綽號
    「小K 」之男子欲向被告借用槍彈防身，而非綽號「小K 」
    之男子將槍彈交由被告保管。另依附表一、三、四、六及七
    所示通話，被告將其槍彈寄放在他人處所，並在要使用槍彈
    時，均要求他人將其「資料帶下來」或向他人表示「要拿資
    料」。足見，被告雖於本院準備程序時坦承犯行，但所為供
    述仍與卷內資料不符，難認已據實陳述。聲請意旨認被告犯
    後坦白犯行，勇於認錯，充分配合司法偵審程序云云，容有
    誤會。
  (三)另被告使用之0000000000號行動電話經實施通訊監察結果，
    其中與本案槍彈有關之監聽譯文，詳如附表一至九所示。依
    附表一所示，被告向某不詳姓名、年籍之人稱「我要跟人家
    拿資料，要去臺北」；依附表三所示，被告向他人稱「放在
    你那邊的資料」；依附表四所示，被告向案外人「小米」稱
    「我在北部還有很多資料，我要一起拿回來」；依附表六所
    示，被告向案外人「小軒」稱「我叫小K 把資料帶下來，我
    當小K 的面處理給他看」；依附表七所示，被告向不詳人士
    稱「我資料呢？」，該不詳人士向被告表示「資料你忘記拿
    走了喔，我晚上拿給你」；依附表八所示，被告向「小K 」
    稱「你們的資料我會留給你們，我的資料，我可以處理掉我
    就處理掉」、「我這邊還有很多資料」，「小K 」並向被告
    稱「基隆的呢？」；依附表九所示，被告向「小K 」稱「連
    基隆那把，就有三十萬」等語。如此觀之，被告從98年3 月
    20日起，便已將其槍彈寄放在他人處所而未取回，或出借予
    「小K 」等人，或欲委託他人自北部攜帶槍彈南下，是其槍
    彈來源確屬眾多無誤。聲請意旨認被告槍枝來源並非眾多云
    云，亦有誤會，併此說明。
  (四)綜上，聲請人雖以前詞為被告聲請具保停止羈押，然經本院
    審酌以上各情，認被告所涉上開罪嫌重大，所犯為最輕本刑
    五年以上有期徒刑之罪，羈押原因仍未消滅，並有羈押之必
    要。從而，聲請人聲請具保停止羈押之理由，尚不足使羈押
    之原因與羈押之必要性消滅，其聲請為無理由，應予駁回。
據上論斷，應依刑事訴訟法第121條第1項，裁定如主文。
中    華    民    國    98    年    8     月    21    日
                  刑事第十一庭  審判長法  官  楊文廣
                                      法  官  劉敏芳
                                      法  官  柯志民
上正本證明與原本無異。
如不服本裁定，應於送達後五日內，向本院提出抗告狀。
                                      書記官  賴亮蓉
中    華    民    國    98    年    8     月    21    日
附表一：98年3 月20日21時27分，姓名、年籍不詳之人以000000
        0000號行動電話撥打至被告甲○○使用之0000000000號
        行動電話，代號A 為甲○○，代號B 為該不詳之人。
┌──┬───────────────────────┐
│代號│          通      話      內      容          │
├──┼───────────────────────┤
│ A  │嗯。                                          │
│ B  │盛仔，等一下差不多十點半過來阿水那裡。        │
│ A  │我十點半沒有在臺中，我要跟人家拿【資料】，要去│
│    │臺北。（下略）                                │
└──┴───────────────────────┘
附表二：98年3 月22日3 時20分，「小K 」以0000000000號行動
        電話撥打至被告甲○○使用之0000000000號行動電話，
        代號A為甲○○，代號B 為小K 。
┌──┬───────────────────────┐
│代號│          通      話      內      容          │
├──┼───────────────────────┤
│ B  │兄弟，你在哪裡？                              │
│ A  │在路上啊，看臺北怎麼走啊？                    │
│ B  │有人找我啦，找藍協會的。                      │
│ A  │藍協會是怎麼東西？                            │
│ B  │我哪知，拖1 支（槍）來放我家啦，他們知道我家在│
│    │哪裡。                                        │
│ A  │那什麼。                                      │
│ B  │他們知道我家在哪，拿1支來防備一下。（下略）   │
└──┴───────────────────────┘
附表三：98年4 月5 日19時49分，某不詳人士以0000000000號行
        動電話撥打至被告甲○○使用之0000000000號行動電話
        ，代號A 為甲○○，代號B 為該不詳人士。
┌──┬───────────────────────┐
│代號│          通      話      內      容          │
├──┼───────────────────────┤
│ A  │你在幹嘛。                                    │
│ B  │都還沒睡啊。                                  │
│ A  │我交代你一件事，放在你那邊的【資料】，看你要下│
│    │來，還是叫小名帶下來，我今晚要辦事情，我說真的│
│    │。（下略）                                    │
└──┴───────────────────────┘
附表四：98年4 月5 日20時17分，「小名」以0000000000號行動
        電話撥打至被告甲○○使用之0000000000號行動電話，
        代號A 為甲○○，代號B 為小名。
┌──┬───────────────────────┐
│代號│          通      話      內      容          │
├──┼───────────────────────┤
│ A  │妳去坐車了嗎？                                │
│ B  │坐車了啊。                                    │
│ A  │妳幾點到臺中。                                │
│ B  │十點多吧。                                    │
│ A  │坐火車嗎。                                    │
│ B  │對啊。                                        │
│ A  │本來要交代妳幫我帶【資料】下來。              │
│ B  │你好意思叫我拿喔，我被抓，你就完蛋了。        │
│ A  │什麼？                                        │
│ B  │我出事怎麼辦？                                │
│ A  │不會啦，女生那麼單純，心臟那麼小顆，怎麼跟我們│
│    │在一起？                                      │
│ B  │來不及了啦。                                  │
│ A  │算了，我晚一點自己去北部一趟。                │
│ B  │你晚一點要上來喔？                            │
│ A  │對啊，我北部還有很多【資料】，只是先拿給小K 一│
│    │份資料【參考】看看，我在北部還有很多【資料】，│
│    │我要一起拿回來。                              │
│ B  │喔，好。                                      │
└──┴───────────────────────┘
附表五：98年4 月8 日4 時11分，「小K 」以0000000000號行動
        電話撥打至被告甲○○使用之0000000000號行動電話，
        代號A 為甲○○，代號B 為小K 。
┌──┬───────────────────────┐
│代號│          通      話      內      容          │
├──┼───────────────────────┤
│ A  │喂。                                          │
│ B  │一開始我說我要拿回【資料】啊，我中午要用到。  │
│    │（略）…                                      │
│ A  │電話不想跟你講，全部都是原廠貨呢。            │
│ B  │不然你覺得你那一把值多少？我不懂才問你啊？    │
│ A  │原廠貨，你白痴喔。                            │
│ B  │有十幾二十幾嗎，沒那麼多吧。（下略）          │
└──┴───────────────────────┘
附表六：98年4 月9 日9 時58分，「小軒」以0000000000號行動
        電話撥打至被告甲○○使用之0000000000號行動電話，
        代號A 為甲○○，代號B 為小軒。
┌──┬───────────────────────┐
│代號│          通      話      內      容          │
├──┼───────────────────────┤
│    │（前略）                                      │
│ A  │我原本是要跟他拼的，我叫小K 把【資料】帶下來，│
│    │我當小K 的面處理給他看，我要證明我錢真的卡住了│
│    │。                                            │
│ B  │我了解。                                      │
│ A  │十幾萬而已，不用弄得這麼難看，我們先不要說【資│
│    │料】好不好看。                                │
│ B  │我知道啦！你們的交情這麼深，才會挺他。        │
│ A  │嗯。                                          │
│ B  │我是想說你們最近跟我老大那條，我們老大做事分明│
│    │，他的【資料】被我老大拿走。（下略）          │
└──┴───────────────────────┘
附表七：98年4 月17日15時42分，「某男」以0000000000號行動
        電話撥打至被告甲○○使用之0000000000號行動電話，
        代號A 為甲○○，代號B 為某男。
┌──┬───────────────────────┐
│代號│          通      話      內      容          │
├──┼───────────────────────┤
│ A  │喂。                                          │
│ B  │你找我喔。                                    │
│ A  │對啊，我【資料】呢？                          │
│ B  │【資料】你忘記拿走了喔，我晚上拿給你，我爸把我│
│ A  │的車開走了。                                  │
│    │（略）                                        │
│ A  │我要拿【資料】，我等一下要去處理帳。（下略）  │
└──┴───────────────────────┘
附表八：98年4 月21日15時43分，「小K 」以0000000000號行動
        電話撥打至被告甲○○使用之0000000000號行動電話，
        代號A 為甲○○，代號B 為小K 。
┌──┬───────────────────────┐
│代號│          通      話      內      容          │
├──┼───────────────────────┤
│ A  │喂。                                          │
│ B  │你什麼時候上來？                              │
│ A  │我把我的【資料】拿去要跟人家借錢，借二十萬，他│
│    │說晚一點要給我消息。                          │
│ B  │什麼【資料】？                                │
│ A  │我的啦。                                      │
│ B  │【基隆】的呢？                                │
│ A  │基隆的要留著，還給你們啊。                    │
│ B  │基隆的要哪一把。                              │
│ A  │上一次人家跟我說電話很怪，電話不要講有的沒有的│
│    │，你聽的懂就好了，你們的【資料】我會留給你們，│
│    │我的【資料】，我可以處理掉我就處理掉。        │
│ B  │嗯，那就處理給我風哥就好了啊，我風哥剛好要去買│
│    │【資料】啊。                                  │
│ A  │你風哥不可能跟我買啊。                        │
│ B  │我們經紀公司已經好了，下禮拜裝潢好隔間隔好，我│
│    │聽我風哥說他要去找一些【資料】啊。            │
│ A  │那你跟你風哥說，他要【資料】，我這邊還有很多【│
│    │資料】，看他有沒有興趣啊，我可以說啦，你們在臺│
│    │北去別間跟人家買合約，調小姐調【資料】，人家一│
│    │定會賺一手，而且賺比較多。（下略）            │
└──┴───────────────────────┘
附表九：98年4 月21日16時27分，「小K 」以0000000000號行動
        電話撥打至被告甲○○使用之0000000000號行動電話，
        代號A 為甲○○，代號B 為小K 。
┌──┬───────────────────────┐
│代號│          通      話      內      容          │
├──┼───────────────────────┤
│    │（前略）                                      │
│ B  │假如真的有二十萬，我真的很佩服你。            │
│ A  │不會啊，【連基隆那把】，就有三十萬。          │
│ B  │不要白爛，基隆的不能開玩笑。                  │
│ A  │我知道啦。                                    │
│ B  │你的假如真的有二十萬，你真的太強了。          │
│ A  │OK啊。                                        │
│ B  │你那一把，五塊都沒有人要好不好。              │
│ A  │有，超過。                                    │
│ B  │嗯。                                          │
└──┴───────────────────────┘


司法院資訊處製作；財團法人民間司法改革基金會備份。
